臺灣屏東地方法院民事裁定　　　　　　 100年度財管字第15號
聲　請　人　郭永東
上列聲請人聲請選任被繼承人郭朝南遺產管理人事件，本院裁定
如下：
    主  文
選任許芳瑞律師為被繼承人郭朝南（男，民國17年10月9 日出生
，最後住所地為屏東縣萬丹鄉○○村○○路73號，民國37年7 月
28日死亡）之遺產管理人。
聲請程序費用新台幣壹仟元由被繼承人郭朝南之遺產負擔。
    理  由
一、聲請意旨略以：被繼承人郭朝南之父親郭長於民國33年間過
    世，其在過世之前將坐落屏東縣萬丹鄉○○段2211地號土地
    與聲請人之祖父郭豚辦理買賣，因當時限於農業土地要有自
    耕農能力才可辦理，以致未辦理過戶，而將其所有權狀原本
    交予郭豚收執，並向稅捐機關呈報郭豚為管理人。本等郭朝
    南長大成人之後，再與其辦理買賣，無奈其未久亦過世，以
    致先祖父一直未能辦理移轉登記，祖父郭豚過世，管理人改
    由聲請人之父親郭開揚，現在聲請人父親亦已過世，改由聲
    請人為管理人。經聲請人查訪郭朝南之家族得知其已絕嗣，
    無其他繼承人可供繼承，其是否仍有其他繼承人不明，致聲
    請人對於上開遺產無法行使移轉，爰依法聲請選任被繼承人
    之遺產管理人等語。
二、按繼承開始時，繼承人有無不明者，而無親屬會議，或親屬
    會議未於1 個月內選定遺產管理人者，利害關係人得聲請法
    院選任遺產管理人，並由法院依公示催告程序，定6 個月以
    上之期限，公告繼承人，命於期限內承認繼承，民法第1177
    條、第1178條分別定有明文。上述關於無人承認繼承之規定
    ，於繼承人之有無不明或全部順序之繼承人均拋棄其繼承權
    時，準用關於無人承認繼承之規定，民法第1176條第6 項亦
    有明文。
三、經查：聲請人主張上開各情，業據提出戶籍謄本、土地所有
    權狀、屏東縣政府稅務局函、土地登記謄本等件為證，並經
    本院依職權查詢本院拋棄繼承查詢系統，查無其繼承人向本
    院為拋棄繼承之意思表示無誤，堪信為真實，依前開民法第
    1176條第6 項準用關於無人承認繼承之規定，因被繼承人郭
    朝南之親屬會議並未於其死亡發生之日起1 個月內選定遺產
    管理人呈報法院，聲請人為被繼承人郭朝南所遺上開土地之
    管理人，係利害關係人，是依首開規定，聲請法院選任遺產
    管理人，經核尚無不合。本院參酌許芳瑞律師為屏東律師公
    會成員，具法學專才，與聲請人及被繼承人間均無何利害關
    係，能勝任並有意願為遺產管理人一職，爰選任許芳瑞律師
    為被繼承人郭朝南之遺產管理人。
四、依非訟事件法第24條第1 項、第157 條，裁定如主文。
中    華    民    國   100    年    6     月    24    日
                        家事庭法  官  廖文忠
以上正本係照原本作成。
如不服本裁定應於送達後10日內向本院提出抗告狀，並繳納抗告
費新臺幣1,000 元。
中    華    民    國   100    年    6     月    24    日
                              書記官  林鴻仁